臺灣士林地方法院刑事判決　　　　　　　 95年度易字第867號
公　訴　人　臺灣士林地方法院檢察署檢察官
被　　　告　乙○○
　　　　　　　　　　（另案
上列被告因竊盜案件，經檢察官提起公訴（95年度偵字第6853、
第6911號），暨移送併案審理（95年度偵字第8319號），本院於
訊問被告後，被告為認罪之答辯，經合議庭裁定認本件宜由受命
法官獨任進行簡式審判程序審理，並判決如下：
    主  文
乙○○共同連續竊盜，累犯，處有期徒刑拾月。扣案機車鑰匙1
支沒收。
    事  實
一、乙○○前於民國87年間因犯竊盜罪，經臺灣花蓮地方法院以
    88年易字第37號判決處有期徒刑7 月確定，又於88年間分別
    因違反毒品危害防制條例及竊盜罪，經同法院分別以88年度
    花簡字第268 號判決處有期徒刑4 月和88年易字第532 號判
    決判處有期徒刑4 月，上開各罪連同前案殘刑接續執行，嗣
    於94年1 月25日因縮短刑期執行完畢出監，仍不知悔改，復
    基於意圖為自己不法所有之概括犯意，於（一）95年5 月7
    日下午3 時至4 時許，在臺北縣淡水鎮○○路59號附近工地
    旁，使用自備鑰匙，竊得吳健男所有時價新臺幣（下同）1
    萬元之車牌號碼CFY ─378 號重型機車1 臺；（二）95年5
    月18日下午3 時21分前之某時，與有上開單一犯意聯絡而駕
    駛車牌號碼ZZ─5703號自用小貨車之甲○○（業經本院判決
    有罪確定），行至臺北縣三芝鄉圓山村石曹子坑70號即花進
    輝住處前，徒手共同竊得花進輝所有而置放於該處之時價1
    萬2000元之挖土機挖斗一具；（三）乙○○於95年6 月26日
    上午9 時許，在臺北縣淡水鎮○○街與中正路交岔路口附近
    ，復承前揭之概括犯意，竊得林水河所有時價約新臺幣1 萬
    元之車牌號碼MDL-151 號重型機車1 臺（該機車鑰匙插於機
    車上），嗣經警循線查獲而悉上情，並扣得上開機車2 臺、
    挖土機挖斗1 具，及行竊車號CFY ─378 號重型機車所用之
    鑰匙1 支。
二、案經臺北市政府警察局淡水分局報告臺灣士林地方法院檢察
    署檢察官偵查起訴，暨移送併案審理。
    理  由
一、上揭犯罪事實，業據被告乙○○於本院審理時自白不諱（見
    本院95年12月21日審判筆錄第2 頁），核與證人即被害人吳
    健男、花進輝、林水河於警詢時指述遭竊之情節相符，亦與
    證人即共犯甲○○於警詢、偵查及本院審理時，對於犯罪事
    實（二）所供陳之行竊情節相符，並有車輛竊盜、車牌失竊
    資料個別查詢報表2 份（見95年度偵字第6911號卷第30、第
    31 頁 ；95年度偵字第8319號卷第20頁）、贓物認領保管單
    3 紙（見95年度偵字第6911號卷第20頁；95年度偵字第68
    53號卷第26頁；95年度偵字第8319號卷第19頁）、遭竊之CF
    Y ─378 號重型機車及竊取時所用之鑰匙照片5 張（見95年
    度偵字第6911號卷第23至25頁）、遭竊之挖斗及遭竊時監視
    器翻拍照片12張（見95年度偵字第6853號卷第27至29頁）及
    遭竊之MDL ─151 號重型機車及竊取時所用之鑰匙照片4 張
    （見95年度偵字第8319號卷第22至23頁）附卷可稽，並有扣
    案之機車鑰匙1 支可佐，足認被告自白與事實相符，本件事
    證明確，被告犯行堪以認定，應依法論科。
二、按被告乙○○行為後，94年2 月2 日修正公布之刑法，已於
    95年7 月1 日施行（95年7 月1 日修正施行前刑法稱修正前
    刑法），其中第2 條第1 項「行為後法律有變更者，適用行
    為時之法律。但行為後之法律有利於行為人者，適用最有利
    於行為人之法律」之規定，係規範行為後法律變更所生新舊
    法律比較適用之準據法，於刑法修正施行後，自應適用該修
    正後之第2 條第1 項之規定，為「從舊從輕」之比較；又比
    較新舊法時，應就罪刑有關之共犯、未遂犯、想像競合犯、
    牽連犯、連續犯、結合犯，以及累犯加重、自首減輕暨其他
    法定加減原因（如身分加減）與加減例等一切情形，綜其全
    部罪刑之結果而為比較後，再適用有利於行為人之法律處斷
    ，而不得一部割裂分別適用不同之新舊法（最高法院24年上
    字第4634號、29年上字第964 號判例意旨、最高法院95年度
    第8次 刑事庭會議決議參照）。經查：
(一)修正後刑法第28條關於成立共同正犯之標準，將原來共同正
    犯之共同「實施」犯罪，改為共同「實行」犯罪，剔除完全
    未參與犯罪相關行為之「實行」的「陰謀共同正犯」及「預
    備共同正犯」，是修正後之共同正犯之可罰性要件之範圍業
    已減縮。
(二)被告行為後，刑法第56條連續犯之規定業經刪除，被告之數
    犯罪行為，於新法施行後，應予分論併罰。此刪除雖非犯罪
    構成要件之變更，但顯已影響行為人刑罰之法律效果，自屬
    法律有變更，依修正後刑法第2 條第1 項規定，比較新、舊
    法結果，仍應適用較有利於被告之行為時法律即舊法論以連
    續犯。
(三)被告行為時，刑法分則編有關罰金刑之貨幣單位係銀元；且
    依刑法分則編應處罰金者，應適用罰金罰鍰提高標準條例第
    1 條、第4 條之規定，亦即應按各該具體條文制定或修正之
    先後，定其罰金提高之倍數。惟被告行為後，刑法施行法增
    訂第1 之1 條，於95年6 月14日經總統公布，並自同年7 月
    1 日起施行；該條規定：「中華民國94年1 月7 日刑法修正
    施行後，刑法分則編所定罰金之貨幣單位為新臺幣。94年1
    月7 日刑法修正時，刑法分則編未修正之條文定有罰金者，
    自94年1 月7 日刑法修正施行後，就其所定數額提高為30倍
    。但72年6 月26日至94年1 月7 日新增或修正之條文，就其
    所定數額提高為3 倍」。亦即自95年7 月1 日起，刑法分則
    編所定罰金之貨幣單位，由原來之銀元改為新臺幣；且94年
    1 月7 日刑法修正時，刑法分則編未修正之條文定有罰金者
    ，自95年7 月1 日起，有關罰金之數額提高為30倍。本案被
    告係犯刑法第320 條第1 項之普通竊盜罪，該罪有罰金刑之
    處罰，且自24年7 月1 日公布施行後，即未再修正，是依增
    訂刑法施行法第1 之1 條之規定，其罰金以新台幣為單位，
    數額應提高30倍，相較於修正前之罰金以銀元為單位，且適
    用罰金罰鍰為提高標準條例之結果應提高10倍者換算，對被
    告而言，並無有利與否之情形（新臺幣與銀元之比例為1 ：
    3 ，換算結果，亦為30倍）。
(四)刑法第320 條第1 項普通竊盜罪，法定刑得科5 百元以下之
    罰金，依被告行為時之修正前刑法第33條第5 款規定：「主
    刑之種類如左：五、罰金：1 元以上。」，換算新臺幣後，
    為新臺幣3 元以上。惟被告行為後修正後刑法第33條第5 款
    規定：「主刑之種類如下：五、罰金：新臺幣1 千元以上，
    以百元計算之。」，經比較修正前後關於科處罰金刑之最低
    刑度規定，自應以被告行為時之修正前刑法較有利於被告。
(五)經就上述各條文之修正為綜合比較，並揆諸首揭說明，自應
    整體適用被告行為時之修正前刑法相關規定予以論處。
三、核被告乙○○所為，係犯刑法第320 條第1 項竊盜罪。被告
    乙○○與甲○○間，對於上開犯罪事實（二）之竊盜犯行具
    有犯意聯絡及行為分擔，應論以共同正犯。又被告先後3 次
    竊盜犯行，均時間緊接，所犯係構成要件相同之罪名，顯係
    基於概括犯意為之，為連續犯，依修正前同法第56條之規定
    ，以一罪論以情節較重之95年5 月18日之共同竊盜行為，並
    加重其刑。至被告於95年6 月26日所為之竊盜犯行雖未據公
    訴人起訴，惟該部分與已起訴部分有連續犯之裁判上一罪關
    係，並經檢察官移送併案審理，自為起訴效力所及，應由本
    院併予審理。又被告行為時之刑法第47條規定：「受有期徒
    刑之執行完畢，或受無期徒刑或有期徒刑一部之執行而赦免
    後，5 年以內再犯有期徒刑以上之罪者，為累犯，加重本刑
    至2 分之1 。」，惟修正後之刑法第47條第1 項則規定：「
    受徒刑之執行完畢，或一部之執行而赦免後，5 年以內故意
    再犯有期徒刑以上之罪者，為累犯，加重本刑至2 分之1 。
    」。本件被告有如事實欄所載之犯罪科刑執行情形，此有臺
    灣高等法院被告前案紀錄表1 份在卷可按，其於受有期徒刑
    之執行完畢後，5 年內再故意犯本件有期徒刑以上之罪，不
    論依修正前、後之規定，均構成累犯，參照最高法院95年11
    月7 日第21次刑庭會議決議意旨，無刑法第2 條第1 項比較
    適用之問題，應逕依修正後之刑法第47條第1 項規定，論以
    累犯，並遞加重其刑。爰審酌被告年輕力壯，不思循正當途
    徑獲取財富，而圖不勞所獲，惟念及其犯罪所得非鉅，且犯
    後坦承犯行，量處如主文所示之刑。又被告於行為後，刑法
    於94年2 月2 日修正公布，95 年7月1 日施行。有關從刑之
    規定，除法律有特別規定者外，應依主刑所適用之法律，此
    有最高法院95年度第8 次刑事庭會議紀錄可考。而扣案之鑰
    匙1 支，業經被告於審理時供陳：「這是我的，這是我當初
    偷被害人吳健男機車的那一把鑰匙」（見本院95年12月21日
    審判筆錄第3 頁），是故該鑰匙係被告所有供本件犯罪所用
    之物，爰依修正前刑法第38條第1 項第2 款之規定宣告沒收
    之。至公訴人雖然對被告具體求刑有期徒刑1 年，惟被告於
    本院審理時已坦承認罪，犯後已知悔改，本院認前開判處之
    罪刑，已足生警惕之心，公訴人前開求刑尚屬過重，併此敘
    明。
據上論斷，應依刑事訴訟法第273條之1第1項、第299條第1項前
段，刑法第2 條第1 項前段、修正前刑法第28條、第56條、第
320 條第1 項、刑法第47條第1 項、第38條第1 項第2 款，罰金
罰鍰提高標準條例第1 條前段，判決如主文。
本案經檢察官邱智宏到庭執行職務。
中　　華　　民　　國　　96　　年　　1 　　月　　4 　　日
                  刑事第七庭法  官  王俊雄
以上正本證明與原本無異。
如不服本判決，應於判決送達後10日內，向本院提出上訴狀。
                            書記官  許秋莉
中　　華　　民　　國　　96　　年　　1 　　月　　4 　　日
附錄本案論罪科刑法條之依據：
刑法第320條
意圖為自己或第3 人不法之所有，而竊取他人之動產者，為竊盜
罪，處五年以下有期徒刑、拘役或五百元以下罰金。
意圖為自己或第3 人不法之利益，而竊佔他人之不動產者，依前
項之規定處斷。
前二項之未遂犯罰之。
